【裁判字號】    95,易緝,21
【裁判日期】    951002
【裁判案由】    竊盜
【裁判全文】
臺灣雲林地方法院刑事判決              95年度易緝字第21號
公  訴  人  臺灣雲林地方法院檢察署檢察官
被      告  乙○○
上列被告因竊盜案件，經檢察官提起公訴（94年度偵字第3825號
），於本院準備程序進行中，被告就被訴事實為有罪之陳述，經
合議庭裁定由法官一人獨任進行簡式審判程序，判決如下：
    主      文
乙○○於夜間侵入住宅竊盜，累犯，處有期徒刑拾月。
    事實及理由
一、犯罪事實：
    乙○○前因竊盜案件，經臺灣板橋地方法院於民國91年7 月
    26日，以91年度易字第1327號判處有期徒刑10月，復經臺灣
    高等法院以91年上易字第2645號駁回上訴而確定，於92年11
    月18日因縮短刑期執行完畢。仍不知悔改，意圖為自已不法
    之所有，於94年8 月25日凌晨3 時30分許之夜間，見雲林縣
    莿桐鄉○○路22之4 號甲○○住處1 樓後門半開，即徒手侵
    入竊得上開甲○○住處內抽屜中硬幣新臺幣（下同）680 元
    ，然經住在上開地址3 樓之甲○○查覺有異，而下樓察看，
    當場逮捕乙○○，而悉上情。
二、認定犯罪事實所憑證據及理由
(一)被害人甲○○於警詢及本院準備程序中之指述。
(二)查獲現場照片2張。
(三)贓物領據1紙。
(四)被告乙○○於警詢、偵查之供述筆錄。
(五)被告於本院審理時，就上開犯罪事實坦承不諱，核與前揭證據
  資料相符，本案事證明確，應予依法論科。
三、論罪科刑之理由：
(一)行為後法律有變更者，適用行為時之法律，但行為後之法律有
  利於行為人者，適用最有利於行為人之法律，現行刑法第2 條
  第1 項定有明文。被告行為後，刑法於94年1 月7 日修正，於
  94 年2月2 日公布，並於95年7 月1 日施行，是本案被告行為
  後，法律已有變更。又參酌最高法院95年5 月23日第8 次刑事
  庭會議決議，現行刑法第2 條第1 項之規定，係規範行為後法
  律變更所生新舊法律比較適用之準據法，於新刑法施行後，應
  適用新刑法第2 條第1 項之規定，而為「從舊從輕」之比較。
  本案涉及法律變更之部分經附表所示比較修正前、後刑法之規
  定，以修正前刑法有利於被告，依現行刑法第2 條第1 項規定
  ，自應適用修正前之刑法，合先敘明。
(二)按被告之使用鑰匙，開啟房門入內行竊，既未毀壞，亦非踰越
  ，顯與毀越安全設備竊盜之情形不侔，最高法院63年臺上字第
  50號判例要旨可資參照。則本案被告見被害人甲○○前揭住處
  後門半開而入內行竊，既非踰越，亦無積極證據證明被告破壞
  後門而侵入，揆諸上開判例，本案被告所為，難指為毀越門扇
  ，併予敘明。
(三)核被告所為，係犯刑法第321第1項第1款加重竊盜罪。
(四)被告前因竊盜案件，經臺灣板橋地方法院於民國91年7 月26日
  ，以91年度易字第1327號判處有期徒刑10月，復經臺灣高等法
  院以91年上易字第2645號駁回而確定，於92年11月18日因縮短
  刑期執行完畢，有臺灣高等法院被告全國前案紀錄表1 紙在卷
  可按，其於5 年內再犯有期徒刑以上之本罪，為累犯，應依修
  正前刑法第47條規定，加重其刑。
(五)爰審酌被告已有多次竊盜前科，品行不佳，有上開前案紀錄表
  可查，且時值青壯年，竟不思自力更生合法取得財物，貪圖私
  利缺乏守法觀念，更於夜間侵入他人住宅行竊，致使居民隱私
  、家庭生活安全遭受危害，影響社會治安甚大，況經本院合法
  傳喚後，仍未到庭，須待通緝後始行歸案，惟本案被告於警詢
  、偵查及本院審理中，皆坦承犯行，且本案被告行竊金額僅
  680 元，價值不高及其犯罪目的、動機、尚有幼兒待養之家庭
  生活狀況等一切情狀，量處如主文所示之刑。
四、應適用之法律：
(一)刑事訴訟法第299條第1項前段。
(二)刑法第321 條第1項第1款、第47條
本案經檢察官黃楹榆到庭執行職務
中    華    民    國    95    年    10    月     2    日
                  刑事第五庭  法  官  藍家偉
以上正本證明與原本無異。
如不服本判決，應於判決收受後10日內，向本院提出上訴狀（須
附繕本）。
                              書記官  徐基典
中    華    民    國    95    年    10    月     2    日
附錄本案所犯法條全文
刑法第321條
犯竊盜罪而有左列情形之一者，處六月以上五年以下有期徒刑：
一、於夜間侵入住宅或有人居住之建築物、船艦，或隱匿其內而
    犯之者。
二、毀越門扇、牆垣或其他安全設備而犯之者。
三、攜帶兇器而犯之者。
四、結夥三人以上而犯之者。
五、乘火災、水災或其他災害之際而犯之者。
六、在車站或埠頭而犯之者。
前項之未遂罰之。
附表
┌────────┬────────┬────────┬────────┐
│法        條    │修正前規定      │修正後規定      │新舊法之適用    │
├────────┼────────┼────────┼────────┤
│刑法第47條      │受有期徒刑之執行│受徒刑之執行完畢│(一)適用舊法。    │
│累犯            │完畢，或受無期徒│，或一部之執行而│(二)被告前因竊盜案│
│                │刑或有期徒刑一部│赦免後，五年以內│件，經臺灣板橋地│
│                │之執行而赦免後，│故意再犯有期徒刑│方法院於民國91年│
│                │五年以內再犯有期│以上之罪者，為累│7 月26日，以91年│
│                │徒刑以上之罪者，│犯，加重本刑至二│度易字第1327號判│
│                │為累犯，加重本刑│分之一。第98條第│處有期徒刑10月，│
│                │至二分之一。    │2 項關於因強制工│復經臺灣高等法院│
│                │                │作處分之執行完畢│以91年上易字第26│
│                │                │或一部之執行而免│45號駁回而確定，│
│                │                │除後，五年以內故│於92年11月18日因│
│                │                │意再犯有期徒刑以│縮短刑期執行完畢│
│                │                │上之罪者，以累犯│，有臺灣高等法院│
│                │                │論。            │被告全國前案紀錄│
│                │                │                │表1 紙在卷可按，│
│                │                │                │，被告於有期徒刑│
│                │                │                │執行完畢後，5 年│
│                │                │                │以內再故意犯本件│
│                │                │                │有期徒刑以上之罪│
│                │                │                │，不論依修正前之│
│                │                │                │刑法第47 條，或 │
│                │                │                │修正後之刑法第47│
│                │                │                │條第1 項之規定，│
│                │                │                │均構成累犯，不生│
│                │                │                │新舊法比較之問題│
│                │                │                │，應依刑法第2條 │
│                │                │                │第1 項前段規定，│
│                │                │                │逕依修正前刑法第│
│                │                │                │47條規定，論以累│
│                │                │                │犯，加重其刑。  │
└────────┴────────┴────────┴────────┘


司法院資訊處製作；財團法人民間司法改革基金會備份。
